# 请教陈老师关于设备租赁是否确认使用权资产的问题

提问人：wx_634fa6396053 时间：2022-12-05 13:09:32
被审计单位做无线模组开发及销售模组并提供相应服务，公司设置研发部门，日常研发费用支出涉及设备租赁费，经与被审计单位了解，该设备租赁用于项目模组测试，公司尚未有相关台账或记录能够区分用于研发的具体项目。公司与设备供应商签订的合同约定每月双方根据公司租赁天数确认当月租赁费用（周末正常计费），但存在国庆、中秋等法定节假日当天免租的情况。
设备供应商各月出具对账单，对账单中明确写明租赁设备名称、机身号、计费天数、应付租金等信息。在检查设备租赁合同及双方对账单时，项目组关注到有两台设备自 2020 年 4 月至 2022 年 4月，公司一直处于租赁使用状态 ，因上述提及的法定节假日因素，各月应付租赁金额不固定。但除涉及法定节假日的月份外， 2020 年月租金基本系1.3万元，并且逐年下降，直至 2022 年下降至1.1万元。租金的既不以租赁年度调整，也不按自然年度调整，而是每年 8 月调整。公司目前就能否确认固定租赁期尚未给出答复，仅说公司研发需要就会租赁该设备。
问： 1 、该两台设备在新租赁准则开始执行日及执行日后是否能够按照短期租赁简化处理；
2 、若不可简化处理，那么租赁期是否可以选择设备已经使用的年限 3 年（目前可查询到该两项资产对账单至 2022 年 4 月）。
3 、若不可简化处理，租赁负债能够按照第一年月租金1.3万元确认，每年根据实际支付租金调整租金负债及使用权资产，同时调整使用权资产折旧及租金融资费用。
4 、因公司并无任何记录租赁的设备被那些具体项目使用过，将设备租赁费在所有项目摊销是否符合IPO检查条件。

回答人：chenyiwei
1 、因为实际租赁期已超过一年，故不属于短期租赁。
2 、基于实务考虑，如果无法在首次执行日（2021.1.1）估计租赁年限的，可根据后续获得的实际租赁期信息调整。
3 、也可以，或者如果实际支付租金与暂估金额差异不大的（法定节假日免租应当是可以事先预见并在测算各月固定租金时纳入考虑的），将差异直接调整到当月损益中。
4 、在研发项目之间分摊使用权资产折旧应有确定依据，如果没有可靠的基础数据支持，则建议全部计入一般的管理费用，不分摊计入研发费用。